【裁判字號】    89,訴,88
【裁判日期】    890502
【裁判案由】    過失致死等
【裁判全文】
臺灣雲林地方法院刑事判決                            八十九年度訴字第八八號
    公  訴  人  臺灣雲林地方法院檢察署檢察官
    被      告  甲○○
右列被告因過失致死案件，經檢察官提起公訴（八十八年度偵字第六一六三號），本
院判決如左：
    主  文
甲○○服用酒類，不能安全駕駛動力交通工具而駕駛，處罰金壹萬陸仟元，罰金如易
服勞役，以參佰元折算壹日；又因過失致人於死，處有期徒刑壹年；又駕駛動力交通
工具肇事，致人死亡而逃逸，處有期徒刑拾月。有期徒刑部分應執行有期徒刑壹年捌
月，有期徒刑部分緩刑肆年，緩刑期內付保護管束。
    事  實
一、甲○○於民國（下同）八十九年十月二十三日晚上十一點起，明知酒醉不能駕車
    ，猶仍在雲林縣北港鎮某處喝醉酒，且已達不能安全駕駛動力交通工具之情況，
    仍於同月二十四日凌晨二點五十分許，駕駛車號Ｓ九－四二七二號自小客車，自
    雲林縣北港鎮○○○路，準備駕車回家，而沿雲林縣水林鄉○○路由南往北方向
    行駛。甲○○本應注意，汽車駕駛人飲酒後其吐氣所含酒精成份超過每公升○．
    二五毫克以上者，不得駕車，且駕車應注意車前狀況，隨時採取必要之安全措施
    ，而依當時情形，並無不能注意之情形，詎甲○○疏於注意及此。於同日凌晨三
    點十五分許，適林岡田行走於上開宏仁路五十六號建物前之路邊，被甲○○上開
    自小客車之車頭右前側車燈處撞擊左側腰部，當場倒地致頭部外傷、腹部內出血
    、右肱骨骨折、骨盆骨折及疑腰椎骨折。甲○○明知發生車禍致人受傷，卻未對
    林岡田加以救護，反而駕車逃逸現場，旋於雲林縣四湖鄉○○村○路人丙○○攔
    下報警處理，並經警測得其口中酒精濃度達每公升○．五三毫克。嗣林岡田經人
    送醫急救，因傷重於八十八年十月二十四日上午六時三十七分許不治死亡。
二、案經林岡田之子乙○○訴由雲林縣警察局北港分局報請臺灣雲林地方法院檢察署
    檢察官偵查起訴。
    理  由
一、訊之被告甲○○，對於右揭酒後駕車肇事致死者林岡田死亡並逃逸之事實，供承
    不諱，核與告訴人乙○○指訴及現場目擊證人丙○○所證之情節相符，並有現場
    照片、道路交通事故調查報告表附卷可資佐證。且警方於發生車禍當日凌晨四時
    二十七分許對被告施以酒精濃度測試，其吐氣所含酒精成分為每公升○．五三毫
    克，此有測試報告單一紙在卷足憑，依卷附之法務部法醫研究所八十七年十二月
    七日法醫所八七文理字○六一一號函所示，血中酒精濃度酒精零級代謝率每小時
    為○．○一至○．○一五％（ｗ／ｖ），往前推算一個半小時，足見被告於同日
    凌晨二時五十分許開始駕車時之吐氣所含酒精成分應為每公升○．六毫克（換算
    成血液中酒精濃度為每百毫升一二○毫克），行為狀態已是說話含糊、腳步不穩
    、可能會噁心，此亦有酒後血中濃度與行為表現譜之關係表附卷可參，是被告當
    時已不能安全駕駛動力交通工具甚明。而死者確因本件車禍死亡之事實，業據公
    訴人督同法醫師相驗屍體屬實，製有勘驗筆錄、驗斷書、相驗屍體證明書附卷足
    憑。按汽車駕駛人飲酒後口中吐氣酒精濃度超過○．二五毫克者，不得駕車，且
    駕車時應注意車前狀況，並隨時採取必要之安全措施，道路交通安全規則第一百
    十四條第二款、第九十四條第三項定有明文，被告身為汽車駕駛人，自負有上開
    義務，而依當時情況，天候晴、夜間有照明、道路乾燥無缺陷、無障礙物、視距
    良好，有上開調查報告表可參，別無不能注意之情事，其竟疏未注意而肇事，其
    有過失甚明。而死者係因本件車禍死亡，已詳述如前，則被告之過失行為與死者
    之死亡間，顯有相當因果關係，是被告犯行堪以認定。
三、核被告所為，係犯刑法第一百八十五條之三、第二百七十六條第一項、第一百八
    十五條之四之罪。被告酒醉駕車致人死亡，就過失致死罪部分，依道路交通管理
    處罰條例第八十六條第一項，加重其刑。又所犯上開三罪間，犯意各別、罪名互
    殊，應予分論併罰。爰審酌被告前無犯罪紀錄，有台灣高等法院被告全國前案紀
    錄表在卷可徵，素行尚稱良好，惟其酒醉駕車，對交通秩序產生危害甚鉅，並因
    酒醉關係而致人於死，過失程度不輕，然念其犯後坦承犯行，並已與死者家屬達
    成民事上損害賠償之和解，有調解筆錄在卷可稽，犯後態度尚稱良好等一切情狀
    ，分別量處如主文所示之刑，有期徒刑部分，並定其應執行刑；罰金部分，並諭
    知易服勞役之折算標準。另查被告前未曾受有期徒刑以上刑之宣告，有上開刑案
    資料紀錄表可參，本院認其經此教訓後，當知所警惕，信無再犯之虞，因認其所
    宣告之有期徒刑，以暫不執行為適當，併予宣告緩刑四年，緩期內並付保護管束
    ，以勵自新。再法官應依據法律獨立審判，對外不受任何干涉，對內應本於良知
    而為公正之裁判，乃憲法所賦予法官之使命，故本判決即本於斯旨而為裁判，不
    受外界任何影響，併此敘明。
據上論斷，應依刑事訴訟法第二百九十九條第一項前段，刑法第一百八十五條之三、
第二百七十六條第一項、第一百八十五條之四、第五十一條第五款、第四十二條第二
項、第七十四條第一款、第九十三條第一項，道路交通管理處罰條例第八十六條第一
項，罰金罰鍰提高標準條例第一條前段、第二條，判決如主文。
本案經檢察官林伯宇到庭執行職務。
中      華      民      國      八十九    年   四    月    二十五    日
                                         臺灣雲林地方法院刑事第一庭
                                             審判長法  官
                                                   法  官
                                                   法  官
如不服本判決，應於判決送達後十日內向本院提出上訴狀。（須附繕本）
附錄法條
刑法第一百八十五條之三、第一百八十五條之四、第二百七十六條


司法院資訊處製作；財團法人民間司法改革基金會備份。
